臺灣高等法院刑事裁定
111年度抗字第1862號
抗告人  即  
再審聲請人  王子銘



上列抗告人因違反社會秩序維護法案件，不服臺灣桃園地方法院
中華民國111年10月31日裁定（111年度聲再字第22號），提起抗
告，本院裁定如下：
    主  文
抗告駁回。                                             
    理  由
一、原裁定有關抗告人即再審聲請人王子銘（下稱抗告人）就臺
    灣桃園地方法院111年度聲再字第16號裁定「抗告」部分，
    經原審送抗告後，另由本院111年度抗字第1167號裁定駁回
    ，非原裁定及本件審理範圍，合先敘明。
二、原裁定意旨略以：抗告人前因違反社會秩序維護法案件聲請
    再審，經原審法院以111年度聲再字第16號裁定，駁回其再
    審之聲請確定。抗告人就上開駁回其再審之「確定裁定」不
    服聲請再審，惟得聲請再審者，以「確定判決」為限，上開
    裁定既非「確定判決」，抗告人以前開「確定裁定」為對象
    聲請再審，於法不合。從而，抗告人提出本件再審，不合法
    律上之程式，駁回抗告人再審之聲請，至其抗告部分，業經
    本院以111年度抗字第1167號裁定駁回等語。
三、抗告意旨略以：社會秩序維護法所處之「罰鍰」，效果等同
    或類似刑罰，刑事訴訟法第423條規定聲請再審於刑罰執行
    完畢後，或已不受執行時，亦得為之，未明文限制裁定不得
    為再審之客體。且刑事訴訟法第470、471條有關「與民事執
    行名義有同一之效力」、「準用執行民事裁定之規定」，當
    然得準用民事訴訟法第507條之規定，得對「確定裁定」聲
    請再審云云。　　
四、按再審係為原確定判決認定事實錯誤而設之救濟程序，當事
    人得聲請再審者，以確定判決為限，裁定不得作為聲請再審
    之對象，此觀之刑事訴訟法第420條、第421條、第422條分
    別規定得為聲請再審對象者為「有罪之判決」、「經第二審
    確定之有罪判決」、「有罪、無罪、免訴或不受理之判決」
    自明（最高法院107年度台抗字第1171號、第777號裁定要旨
    參照）。
五、經查：抗告人前因違反社會秩序維護法案件聲請再審，經原
    審法院以111年度聲再字第16號裁定，駁回其再審之聲請。
    本件抗告人再就上開駁回其再審之裁定，聲請再審，原審認
    其係就「確定裁定」為對象聲請再審，所為聲請之程序違背
    規定，且無從命補正，裁定駁回抗告人之聲請，揆諸上開說
    明，於法並無不合。抗告意旨所指「確定裁定」得為再審之
    對象云云，難認有據，抗告為無理由，應予駁回。至抗告人
    若就本院以111年度抗字第1167號裁定不服，應另循法定程
    序加以救濟，附此敘明。
據上論斷，依刑事訴訟法第411條前段，裁定如主文。
中　　華　　民　　國　　111 　年　　12　　月　　12　　日
                    刑事第十四庭審判長法　官  林孟宜
                                      法　官  郭豫珍
                                      法　官  潘怡華
以上正本證明與原本無異。
不得再抗告。
                                      書記官  吳思葦
中　　華　　民　　國　　111 　年　　12　　月　　12　　日